臺灣臺南地方法院刑事判決
110年度訴字第274號
公  訴  人  臺灣臺南地方檢察署檢察官
被      告  徐福明


                    (現於法務部○○○○○○○○○○○執行中)
            徐福生




            吳栢賢



            周任鴻




            蔡誠聰



            王梓庭


                    (現於法務部○○○○○○○○○○○執行中)
上列被告因傷害案件，經檢察官提起公訴（110年度偵字第2418
號），本院判決如下：
    主  文
本件公訴不受理。
    理  由
一、公訴意旨如附件。
二、按告訴乃論之罪，告訴人於第一審辯論終結前得撤回其告訴
    ；告訴經撤回者，法院應諭知不受理之判決；又不受理判決
    ，得不經言詞辯論為之，刑事訴訟法第238條第1項、第303
    條第3款、第307條分別定有明文。
三、查本件告訴人即被告蔡誠聰、王梓庭告訴被告徐福明、徐福
    生、吳栢賢、周任鴻涉嫌傷害案件；告訴人即被告徐福明告
    訴被告蔡誠聰、王梓庭涉嫌傷害案件，公訴意旨認被告6人
    均係觸犯刑法第277條第1項之普通傷害罪嫌，依同法第287
    條前段之規定，即須告訴乃論。茲告訴人蔡誠聰、王梓庭、
    徐福明與本案被告均在本院調解成立，且告訴人蔡誠聰、王
    梓庭、徐福明於本院第一審言詞辯論終結前，已於民國111
    年1月3日具狀撤回告訴，有告訴人蔡誠聰、王梓庭、徐福明
    親簽之刑事撤回告訴狀各1件在卷可稽，揆諸前開說明，爰
    不經言詞辯論，逕為諭知不受理之判決。
四、據上論斷，應依刑事訴訟法第303條第3款、第307條，判決
    如主文。
中　　華　　民　　國　　111 　年　　2 　　月　　24　　日
                  刑事第十五庭  審判長法  官  莊政達
                                      法  官  陳貽明
                                      法  官  李音儀
以上正本證明與原本無異。
如不服本判決應於收受本判決後20日內向本院提出上訴書狀，並
應敘述具體理由。其未敘述上訴理由者，應於上訴期間屆滿後20
日內向本院補提理由書狀（均須按他造當事人之人數附繕本）「
切勿逕送上級法院」。 
　　　　　　　　　　    　　　　　　　書記官  陳怡蓁
中　　華　　民　　國　　111 　年　　2 　　月　　24　　日

附件：
臺灣臺南地方檢察署檢察官起訴書
                                     110年度偵字第2418號
　　被　　　告　徐福明　男　47歲（民國00年00月0日生）
　　　　　　　　　　　　住○○市○○區○○里○○000○0號
　　　　　　　　　　　　居臺南市○市區○○里○○000000號
　　　　　　　　　　　　之B棟9室
　　　　　　　　　　　　國民身分證統一編號：Z000000000號
　　　　　　　　徐福生　男　49歲（民國00年0月00日生）
　　　　　　　　　　　　住○○市○○區○○里○○路00巷00
　　　　　　　　　　　　號
　　　　　　　　　　　　居臺南市○市區○○里○○000000號
　　　　　　　　　　　　之B棟9室
　　　　　　　　　　　　國民身分證統一編號：Z000000000號
　　　　　　　　吳栢賢  男　49歲（民國00年0月00日生）
　　　　　　　　　　　　住○○市○○區○○里0鄰○○○00
　　　　　　　　　　　　號
　　　　　　　　　　　　國民身分證統一編號：Z000000000號
　　　　　　　　周任鴻　男　42歲（民國00年0月00日生）
　　　　　　　　　　　　住○○市○○區○○里○○路000號
　　　　　　　　　　　　居臺南市○○區○○里○○街0000號
　　　　　　　　　　　　國民身分證統一編號：Z000000000號
　　　　　　　　蔡誠聰　男　38歲（民國00年00月00日生）
　　　　　　　　　　　　住臺南市○市區○○里0鄰○○00號
　　　　　　　　　　　　國民身分證統一編號：Z000000000號
　　　　　　　　王梓庭　男　40歲（民國00年00月00日生）
　　　　　　　　　　　　住臺南市○市區○○里0鄰○○00號
　　　　　　　　　　　　國民身分證統一編號：Z000000000號
上列被告等因傷害案件，業經偵查終結，認應提起公訴，茲將犯
罪事實及證據並所犯法條分敘如下：
　　　　犯罪事實
一、徐福明與蔡誠聰間因有債務糾紛而發生嫌隙，蔡誠聰夥同王
    梓庭駕駛白色自用小客車（車號000-0000號），於民國110
    年1月12日上午11時許，前往臺南市○市區○○里○○000○00號徐
    福明租屋處前，蔡誠聰、王梓庭先基於傷害他人身體之聯絡
    犯意，由蔡誠聰持「火箭降落傘火焰信號彈」朝徐福明頭部
    射擊1槍及以該不詳槍枝毆打徐福明之胸部，徐福明亦基於
    傷害他人身體之犯意，持甩棍攻擊蔡誠聰而與蔡誠聰拉扯互
    毆，後王梓庭旋持西瓜刀1支交予蔡誠聰，徐福生、吳栢賢
    、周任鴻於上址租屋處內聽聞屋外肢體衝突叫囂聲後，亦基
    於傷害他人身體之犯意，自屋內衝出，徒手毆打蔡誠聰、王
    梓庭，徐福明復奪取蔡誠聰所持西瓜刀，攻擊蔡誠聰身體下
    半部約7至8下，致蔡誠聰受有左側小腿二十二公分撕裂傷、
    右小腿十五公分撕裂傷、雙側脛骨骨折、左上背四公分撕裂
    傷、下背部二十三公分撕裂傷、右大腿十四公分撕裂傷、右
    肩五公分撕裂傷、左大腿十公分撕裂傷、左腰三公分撕裂傷
    等傷害，王梓庭受有右肩挫傷之傷害，徐福明則受有頭部外
    傷併頭皮4公分之開放性傷口、左胸壁挫傷、左前臂及左腕
    挫傷等傷害。嗣經警據報前往處理，並為警當場扣得甩棍及
    西瓜刀各1支等物。
二、案經徐福明、蔡誠聰、王梓庭訴由臺南市政府警察局善化分
    局報告偵辦。
　　　　證據並所犯法條
一、證據清單暨待證事實
編號 證　據　清　單 待　證　事　實 一 證人（即告訴人兼被告）徐福明於警詢時及偵查中之自白　　　　　　　　 全部犯罪事實。  二 被告徐福生於警詢時及偵查中之自白 全部犯罪事實。 三 被告吳栢賢於警詢時及偵查中之自白 全部犯罪事實。 四 被告周任鴻於警詢時及偵查中之自白 全部犯罪事實。 五 證人（即告訴人兼被告） 蔡誠聰於警詢時之供述（110年1月13日調查筆錄） 告訴人兼被告蔡誠聰偕同被告王梓庭於上揭時、地，與被告徐福明、徐福生、吳栢賢、周任鴻發生肢體衝突，並遭其等毆傷，惟否認有動手毆打告訴人徐福明之事實。　 六 證人（即告訴人兼被告）王梓庭於警詢時之供述（110年1月14日調查筆錄） 告訴人兼被告王梓庭偕同被告蔡誠聰於上揭時、地，與被告徐福明、徐福生、吳栢賢、周任鴻發生肢體衝突，並遭其等毆傷，惟否認有動手毆打告訴人徐福明之事實。　 七 奇美醫療財團法人奇美醫 院診斷證明書1份及受傷照片9張（警卷第263頁以下） 告訴人兼被告蔡誠聰至該院急診，受有左側小腿二十二公分撕裂傷、右小腿十五公分撕裂傷、雙側脛骨骨折、左上背四公分撕裂傷、下背部二十三公分撕裂傷、右大腿十四公分撕裂傷、右肩五公分撕裂傷、左大腿十公分撕裂傷、左腰三公分撕裂傷等傷害之事實。　　　　 八 臺南市立安南醫院診斷證明書1份（警卷第59頁）　　　　　 告訴人兼被告徐福明於110年1月12日11時54分許至該院急診，受有頭部外傷併頭皮4公分之開放性傷口、左胸壁挫傷、左前臂及左腕挫傷等傷害之事實。　　　 九 愛欣診所診斷證明書影本1份 告訴人兼被告王梓庭受有右肩挫傷之傷害之事實。 十 扣押筆錄、扣押物品目錄表各1份及扣押物品照片3張（含使用後「火箭降落傘火焰信號彈」照片） 於上揭時、地，為警扣得西瓜刀、甩棍各1支等物，及現場遺留使用後「火箭降落傘火焰信號彈」1組等事實。 十一 現場照片10張、監視器翻拍照片25張、車輛詳細資料報表（車號000-0000號）1份、「火箭降落傘火焰信號彈」照片1張 全部犯罪事實。 
二、核被告徐福明、徐福生、吳栢賢、周任鴻、蔡誠聰、王梓庭
    等6人所為，均係犯刑法第277條第1項之普通傷害罪嫌。
三、至報告意旨固認被告等6人上開行為亦涉犯刑法第150條第1
    項妨害秩序罪嫌。惟按刑法第150條既屬妨害秩序之一種犯
    罪，則在實施強暴脅迫之人，自須具有妨害秩序之故意，始
    與該條之罪質相符，且依109年1月15日新修正施行之刑法第
    150條妨害秩序罪，立法理由謂（第149條之公然聚眾解釋適
    用於第150條），本條修正係為免此等多數人犯妨害秩序案
    件規模擴大，亦容易傷及無辜，而所謂公然聚眾，包括自動
    與被動聚集及事前約定或隨時可增加人數等情事。易言之，
    若非出於具妨害秩序之故意而發動引誘，進而聚集特定或不
    特定多數人於一定公共場所或公眾得出入之場所地點，而擴
    大規模實施強暴脅迫、助勢行為，則難以構成本罪。經查，
    本案係被告蔡誠聰夥同被告王梓庭前上址，先由被告王梓庭
    至上址邀約被告徐福明出門，被告徐福明旋與被告蔡誠聰發
    生互毆，被告徐福生、吳栢賢、周任鴻於上址屋內聽聞後，
    始出門加入參與毆打被告蔡誠聰、王梓庭，過程中再無他人
    加入至現場，有同上監視器翻拍照片25張（見警卷第309頁
    第309頁以下）附卷可佐，足見被告等6人所為之傷害行為，
    係因偶然發生糾紛而起，被告等6人並無針對該突發之事件
    ，更發動引誘聚集特定或不特定多數人之行為，是主觀上應
    無聚眾而妨害秩序之犯意，與上開新修正刑法第150條妨害
    秩序罪之立法意旨即有未合，自難遽以該罪相繩。惟上開妨
    害秩序部分若成立犯罪，與上揭起訴部分，有想像競合犯之
    裁判上一罪之關係，而為起訴效力所及，爰不另為不起訴處
    分，併此敘明。
四、依刑事訴訟法第251條第1項提起公訴。
　　此　致
臺灣臺南地方法院
中　　華　　民　　國　 110　　年　　2 　　月　　23　　日
　　　　　　　　　　　　　　　檢察官　莊  立  鈞
本件正本證明與原本無異
中　　華　　民　　國　 110　　年　　3　   月　  2　　日
                              書  記  官  林志誠
附錄本案所犯法條全文 
中華民國刑法第277條
傷害人之身體或健康者，處 5 年以下有期徒刑、拘役或 50 萬
元以下罰金。
犯前項之罪，因而致人於死者，處無期徒刑或 7 年以上有期徒
刑；致重傷者，處 3 年以上 10 年以下有期徒刑。